

Ignacio Orellano

INGENIERO EN INFORMÁTICA

CONTACTO



Dirección:



Teléfono: (54) 2644173170



ign.orellano@gmail.com

PERFIL

experiencia en el desarrollo de software, especializado el ámbito web. Con fuertes bases ingenieriles adquiridas durante sólida formación universitaria. aue permitieron desarrollar habilidades analíticas. pensamiento crítico y una comprensión profunda de los principios de diseño y desarrollo Estas competencias permiten abordar proyectos complejos con un enfoque estructurado y orientado a resultados.

IDIOMAS

Español: Nativo

Inglés:

EDUCACIÓN

- INGENIERÍA EN INFORMÁTICA UNIVERSIDAD NACIONAL DE SAN LUIS 2019 - 2023 | Graduado
 - Promedio académico: 8.90
- TÉCNICO EN ELECTRÓNICA ESCUELA INDUSTRIAL DOMINGO FAUSTINO SARMIENTO 2011-2017 | Graduado
 - Promedio académico: 8,28

EXPERIENCIA LABORAL

LÍDER DE PROYECTO | LÍDER DE TECNOLOGÍAS UNIVERSIDAD DE LA PUNTA

Septiembre 2024 - Presente

Desarrollo de sistema web para administración integral de usuarios pertinentes a servicios de electrificación rural.

- Relevamiento de requisitos. Analisis Funcional.
- Planificacion y detallado de entregables. Metodología SCRUM.

Node MySQL TypeScript SCRUM React

DOCENCIA

UNIVERSIDAD DE LA PUNTA

Marzo 2024 - Presente

Asignatura: Programación Web I.

HTML CSS JavaScript Docencia

ENTRENADOR BOOTCAMP FULLSTACK

UNIVERSIDAD DE LA PUNTA

Agosto 2024 - Diciembre 2024

Módulo: Angular

Angular TypeScript Git Docencia

DESARROLLADOR WEB FULLSTACK

UNIVERSIDAD NACIONAL DE SAN LUIS

Febrero 2023 - Febrero 2024

Desarrollo de Sistema de Gestión de Auditorías para el Tribunal de Cuentas de la Municipalidad de San Luis (SiGeA).

- Relevamiento de requisitos. Analisis Funcional.
- Planificacion y detallado de entregables. Metodología SCRUM.
- Microservicios, APIRest

Node MySQL JavaScript SCRUM

COMPETENCIAS

- Trabajo en equipo

- Pensamiento crítico

COMPETENCIAS **TÉCNICAS**

- SQI

- PHP
- Python

- HTML
- CSS
- TypeScript React

- GitFlow
- SCRUM

AUXILIAR DE CÁTEDRA UNIVERSIDAD NACIONAL DE SAN LUIS

Julio 2023 - Diciembre 2023 Asignatura: Programación I.



DESARROLLADOR BACKEND UNIVERSIDAD NACIONAL DE SAN LUIS

Julio 2022 - Diciembre 2022

Desarrollo de Sistema Informático para Dirección de Obra Social para el Personal Universitario (DOSPU).

- Desarrollo de casos de prueba de BDD y Cucumber.
- Desarrollo de servicios con Spring. APIRest.
- Base de datos relacional PostgreSQL.

Spring PostgreSQL BDD

DATOS DE INTERÉS

 CONGRESO NACIONAL DE INGENIERÍA INFORMÁTICA | SISTEMAS DE INFORMACIÓN (CONAIISI)

Red de Ingeniería en Informática e Ingeniería en Sistemas de Información del CONFEDI (RIISIC) Noviembre 2023

Ponencia de artículo en categoría estudiantes.

- Título: Sistema de Gestión de Auditoría del Tribunal de Cuentas -Municipalidad de San Luis.
- Distinguido como uno de los mejores trabajos de la categoría.

REFERENCIAS

- MG. LORENA BAIGORRIA
 - Project Manager SiGeA.
 - Mail: lorenabaigorria@gmail.com
- ING. GABRIEL PETRINO

Compañero de equipo de desarrollo SiGeA.

- Mail: gabipetrino01@gmail.com
- ING. MATHIAS SCHUVAB ARCE Compañero de equipo de desarrollo SiGeA.
 - Mail: mathiasarcem@gmail.com
- ING. ALEJANDRO SANCHEZ

Project Manager DOSPU.

• Mail: aljsanchez@gmail.com